臺灣臺北地方法院民事裁定　　　　　　　100年度抗字第285號
抗　告　人　太子汽車工業股份有限公司
　　　　　　太子投資股份有限公司
兼上二人共
同法定代理
人　　　　　許勝發
抗　告　人　許顯榮
相　對　人　合作金庫商業銀行股份有限公司
法定代理人　劉燈城
上列當事人間本票裁定事件，抗告人對於民國100年9月21日本院
100年度司票字第9788號裁定提起抗告，本院裁定如下：
    主  文
抗告駁回。
抗告程序費用新臺幣壹仟元由聲請人負擔。
    理  由
一、相對人於原審聲請意旨略以：其執有抗告人於民國96年7月6
    日所簽發票面金額新臺幣（下同）各37億元及11億元、到期
    日分別為101年7月6日、之本票共兩紙（下稱系爭兩張本票
    ），其上載明：付款地為相對人城東分行所在地，票據利息
    自96年7月6日起至清償日止，依臺灣郵政股份有限公司1年
    期定期儲蓄存款機動利率加碼年息1.3%計算，免除作成拒絕
    證書，詎抗告人截至100年3月31日止即未再依約支付利息，
    依票據法第124條準用同法第65條第4項規定，系爭2紙本票
    均自100年4月1日視為到期日，為此聲請本院裁定准予強制
    執行等語。原審則就系爭兩張本票面額各37億元及11億元，
    及均自100年4月1日起至清償日止，按年息2.611%計算之利
    息，裁定准許強制執行。
二、本件抗告意旨則以：系爭兩張本票之到期日分別載明為106
    年7月6日及101年7月6日，均尚未屆期，相對人自不得提示
    ，抗告人亦無連帶給付票款之義務。相對人雖假借曾約定「
    以發票人如不履行或債權銀行認有不履行之虞為由提前本票
    之到期日」，主張系爭兩張本票已提前屆期云云，但系爭本
    票據行為之內容應以文義為準，相對人自行作與票載到期日
    相異之解釋，已經違反票據之文義，於法明顯不合。詎原審
    法院未加審酌，即裁定准予強制執行，要屬不當，爰提起抗
    告請求廢棄原裁定，駁回相對人之聲請等情。
三、按執票人向本票發票人行使追索權時，得聲請法院裁定後強
    制執行，票據法第123條定有明文；次按執票人向本票發票
    人行使追索權時得聲請法院裁定後強制執行；又利息經約定
    於本票到期日前分期付款者，任何一期利息到期不獲付款時
    ，全部本票金額視為均已到期，此亦為票據法第124條準用
    第123條及第65條第4項所明文。又本票執票人依上開規定聲
    請法院裁定許可對發票人強制執行，係屬非訟事件，此項聲
    請之裁定，及抗告法院之裁定，僅依非訟事件程序，以審查
    強制執行許可與否，並無確定實體上法律關係存否之效力，
    如發票人就票據債務之存否有爭執時，應由發票人提起確認
    之訴，以資解決，此亦有最高法院57年台抗字第76號判例意
    旨可資參照。
四、查本件相對人主張執有抗告人簽發之系爭兩張本票，其上均
    載「本票據利息依台灣郵政股份有限公司一年期定期儲蓄存
    款機動利率加碼年息1.3%按月計付，利息自96年7月6日起算
    至清償日止...本票據免除作成拒絕證書，並免除票據法第
    89條之通知義務」等語，業據其提出本票影本兩紙在卷足憑
    ，則雙方顯約定抗告人於本票到期日屆至前應按月付息，核
    與票據法第65條第4項之利息分期給付之情形相符。又依相
    對人所提借戶全部資料查詢單所示，抗告人既僅支付利息至
    100年4月1日止，其後即未再依約按月付息，則依前揭規定
    ，系爭兩張本票之金額即應視為全部到期，抗告人據以提出
    本票聲請裁定准予強制執行，自為法之所許。從而，抗告意
    旨指摘原裁定不當，求予廢棄，為無理由，應予駁回。
五、據上論結，本件抗告為無理由，爰依非訟事件法第46條、第
    21條第2項、第24條第1項、民事訴訟法第495條之1第1項、
    第449條第1項、第78條，裁定如主文。
中    華    民    國   100    年    12    月    13    日
                  民事第三庭  審判長法  官  郭美杏
                                    法  官  汪怡君
                                    法  官  吳若萍
以上正本係照原本作成。
本裁定除以適用法規顯有錯誤為理由，不得再抗告。如提起再抗
告，應於裁定送達後10日內委任律師為訴訟代理人向本院提出再
抗告狀，並繳納再抗告費新臺幣1,000元。
中    華    民    國   100    年    12    月    13    日
                                    書記官  王妤甄